# 会计与税法对售后回购的处理是否基本上无差异？

提问人：快枪 时间：2011-04-04 22:55:17
一、售后回购会计与税法的规定
1 、准则应用指南：采用售后回购方式销售商品的，收到的款项应确认为负债；回购价格大于原售价的，差额应在回购期间按期计提利息，计入财务费用。有确凿证据表明售后回购交易满足销售商品收入确认条件的，销售的商品按售价确认收入，回购的商品作为购进商品处理。
2 、国税函[2008]875：采用售后回购方式销售商品的，销售的商品按售价确认收入，回购的商品作为购进商品处理。有证据表明不符合销售收入确认条件的，如以销售商品方式进行融资，收到的款项应确认为负债，回购价格大于原售价的，差额应在回购期间确认为利息费用。
二、我们再看看会计与税法对收入的确认条件规定： 会计：（一）企业已将商品所有权上的主要风险和报酬转移给购货方；
（二）企业既没有保留通常与所有权相联系的继续管理权，也没有对已售出的商品实施有效控制； 　　（三）收入的金额能够可靠地计量； 　　（四）相关的经济利益很可能流入企业； 　　（五）相关的已发生或将发生的成本能够可靠地计量。 国税函[2008]875：一、除企业所得税法及实施条例另有规定外，企业销售收入的确认，必须遵循权责发生制原则和实质重于形式原则。
（一）企业销售商品同时满足下列条件的，应确认收入的实现： 1.商品销售合同已经签订，企业已将商品所有权相关的主要风险和报酬转移给购货方； 2.企业对已售出的商品既没有保留通常与所有权相联系的继续管理权，也没有实施有效控制； 3.收入的金额能够可靠地计量； 4.已发生或将发生的销售方的成本能够可靠地核算。
这里我们可以看到，会计与税法对售后回购，都有两种处理方法，或按融资处理，或按购销商品处理。而国税函[2008]875号文与准则规定的确认收入条件，除了准则中的（四）相关的经济利益很可能流入企业，会计与税法对收入的确认条件几乎是一致的。这里我们是否可以说，会计与税法对售后回购的处理基本上是一致的？

回答人：chenyiwei
只能说基本原则是类似的。但具体操作要看税务机关如何认定“有证据表明不符合销售收入确认条件的，如以销售商品方式进行融资”，即纳税人需要提供什么样的证据才能被税务机关所接受。在实务中很可能比会计上确认为售后回购难度更大。税法上可能还存在税务机关自由裁量权、与增值税税务规定衔接等一系列问题。